ACORDAO-COMPLETO-2350471

ACÓRDÃO DE RELAÇÃO

ACÓRDÃO DE RELAÇÃO 2713/2019 ATA 11/2019 - SEGUNDA CÂMARA

Acórdão 2713/2019-TCU-Segunda Câmara
Considerando que os presentes autos tratam de representação formulada por Ludberg Fernandes Barreira, Etã Pereira Castelo Branco, Ciderjânio Farling Salvador da Costa, Ociney Cabral Firmino, Marcos Alex Lasmar Bentes, Fabio Junior de Lima Rodrigues e Suzie Nascimento Nobre, como Vereadores de Benjamin Constant – AM, sobre possíveis irregularidades no “acúmulo ilegal de cargos públicos, bem como em muitos casos, a percepção de pagamentos sem a devida contraprestação laboral, configurando enriquecimento ilícito e prejuízo ao erário municipal”;
Considerando que os representantes teriam anunciado os diversos casos de acumulação ilegal em cargos da Prefeitura de Benjamin Constant – AM em face de nomeações efetuadas pelo correspondente prefeito municipal;
Considerando que a possível acumulação ilegal envolveria apenas a ocupação de cargos municipais e estaduais, não havendo menção a cargos federais ou ao uso indevido de verbas federais;
Considerando, assim, que a presente denúncia não deve ser conhecida pelo TCU, já que não atende aos requisitos de admissibilidade elencados no art. 235 do RITCU;
Considerando, todavia, que, com o intuito de resguardar a efetividade do controle, o TCU deve enviar a cópia dos presentes autos ao Tribunal de Contas do Estado do Amazonas e ao Ministério Público do Estado do Amazonas, para ciência e adoção das medidas cabíveis. 
Os Ministros do Tribunal de Contas da União, reunidos em Sessão de 2ª Câmara, ACORDAM, por unanimidade, com fundamento nos arts. 143, inciso V, alínea “a”, 169, inciso III, 235, parágrafo único, e 237, inciso III e parágrafo único, do Regimento Interno do TCU, aprovado pela Resolução nº  246, de 2011, em não conhecer da presente representação, por não preencher os requisitos de admissibilidade previstos no art. 235 do RITCU, e prolatar as determinações abaixo indicadas, de acordo com os pareceres emitidos nos autos:
1. Processo TC-Processo 006.374/2019-0 (REPRESENTAÇÃO) 
	1.1. Representantes: Ludberg Fernandes Barreira (CPF XXX.812.322-XX) , Etã Pereira Castelo Branco (CPF XXX.408.862-XX) , Ciderjânio Farling Salvador da Costa (CPF XXX.516.002-XX) , Ociney Cabral Firmino (CPF XXX.411.352-XX) , Marcos Alex Lasmar Bentes (CPF XXX.704.532-XX) , Fabio Junior de Lima Rodrigues (CPF XXX.235.792-XX) e Suzie Nascimento Nobre (CPF XXX.420.373-XX) , como Vereadores da Câmara Municipal de Benjamin Constant – AM
.	1.2. Entidade: Município de Benjamin Constant – AM.
	1.3. Relator: Ministro-Substituto André Luís de Carvalho.
	1.4. Representante do Ministério Público: não atuou.
	1.5. Unidade Técnica: Secretaria do TCU no Estado do Amazonas (Sec-AM) .
	1.6. Representação legal: não há.
	1.7. Determinar que a Sec-AM  adote as seguintes medidas:
	1.7.1. envie a cópia do presente Acórdão, acompanhada da cópia do parecer da unidade técnica, aos ilustres representantes, para ciência, e ao Tribunal de Contas do Estado do Amazonas e ao Ministério Público do Estado do Amazonas, para ciência e adoção das medidas cabíveis; e
	1.7.2. arquive os presentes autos.

Segunda Câmara

Município de Benjamin Constant - AM.

Ludberg Fernandes Barreira (CPF XXX.812.322-XX), Etã Pereira Castelo Branco (CPF XXX.408.862-XX), Ciderjânio Farling Salvador da Costa (CPF XXX.516.002-XX), Ociney Cabral Firmino (CPF XXX.411.352-XX), Marcos Alex Lasmar Bentes (CPF XXX.704.532-XX), Fabio Junior de Lima Rodrigues (CPF XXX.235.792-XX) e Suzie Nascimento Nobre (CPF XXX.420.373-XX), como Vereadores da Câmara Municipal de Benjamin Constant - AM
.	1.2. Entidade: Município de Benjamin Constant - AM.

ANDRÉ DE CARVALHO

não há.

Não atuou.

REPRESENTAÇÃO (REPR)

Secretaria do TCU no Estado do Amazonas (Sec-AM).